臺灣宜蘭地方法院刑事判決　　　　　　　　　　　　　　九十三年度簡上字第九號
　　公　訴　人　臺灣宜蘭地方法院檢察署檢察官
　　上　訴　人
　　即　被　告　甲○○
　　選任辯護人　林健智律師
右上訴人即被告因違反毒品危害防制條例案件，不服中華民國九十二年十一月二十八
日，本院宜蘭簡易庭九十二年度宜簡字第二八七號第一審判決（聲請簡易判決處刑案
號：九十二年度毒偵字第七四一號），提起上訴，本院管轄之第二審合議庭判決如左
：
    主  文
上訴駁回。
    事  實
一、甲○○前有多次肅清煙毒條例前科，又前因賭博罪，經本院以八十七年度易字第
    四一二號判處有期徒刑六月確定，並於民國八十八年八月十一日執行完畢。又曾
    因肅清煙毒條例案件，經判處有期徒刑十二年，經送監執行，於九十二年二月十
    八日縮短刑期假釋出監，仍在假釋中。且前於八十八年間因施用毒品案件，經停
    止強制戒治交付保護管束期滿，由本院於八十八年十二月七日，以八十七年度易
    字第二八六號為免刑判決確定。惟甲○○於假釋出監後，仍不知悛悔，於九十二
    年九月十一日上午十時三十五分許為警採尿前九十六小時內某時，在某不詳地點
    ，施用第二級毒品安非他命一次，嗣於九十二年九月十一日凌晨一時三十分許，
    為警於其宜蘭縣宜蘭市○○路十九巷五弄四十一號七樓住處為警查獲，並扣得其
    所有供施用之第二級毒品安非他命一．三公克。
二、案經宜蘭縣警察局宜蘭分局報請台灣宜蘭地方法院檢察署檢察官偵查起訴。
    理  由
一、上訴人即被告矢口否認上開犯行，辯稱伊並未施用第二級毒品安非他命，尿液檢
    驗結果認有安非他命陽性反應，應係服用含有麻黃鹼成份之中藥所致，又扣案之
    安非他命為被告男友曾如樁所有云云。經查，被告於九十二年九月十一日十時三
    十五分經警採尿送驗結果，呈甲基安非他命陽性反應，有宜蘭縣警察局宜蘭分局
    毒品案件犯嫌姓名及尿液編照對照表及慈濟大學濫用藥物檢驗中心檢驗總表各一
    紙在卷可參。被告雖辯稱該檢驗報告有毒品甲基安非他命陽性反應，應係被告食
    用含有麻黃鹼成份之中藥所致云云，並提出中藥「祛痰液」一瓶。惟查，被告是
    否確於查獲前服用該瓶「祛痰液」，被告未能提出證據，實難遽採。且慈濟醫學
    院初驗以ＥＩＡ檢驗，確認檢驗以ＧＣ＼ＭＳ氣相層析質譜儀分析法檢驗。而氣
    相層析質譜儀乃目前就藥物篩檢結果必須進一步確認時所常採用之確認方式，因
    此在良好操作條件之下，以氣相層析質譜儀做藥物及其代謝物之定性及定量分析
    ，幾乎不會有偽陽性反應，是開檢驗報告應可採認。再者，甲基安非他命經口服
    後，約百分之七十於二十四小時內自尿液中排出，約百分之九十於九十六小時內
    自尿中排出，甲基安非他命之檢出與其投與方式、投與量、個人體質、採尿時間
    與檢驗儀器精密度等諸多因素有關，依上述資料推斷，最長可能不會超過四日，
    有行政院衛生署藥物食品檢驗局八十一年二月八日（八一）藥檢壹字第○○一一
    五六號函可參，足徵被告於上開為警查獲採尿前九十六小時之某時，確有施用第
    二級毒品安非他命之行為。另被告前於八十八年間因施用毒品案件，經停止強制
    戒治交付保護管束期滿，由本院於八十八年十二月七日，以八十七年度易字第二
    八六號為免刑判決確定，有判決書一份在卷可按。事證明確，被告犯行應堪認定
    。
二、毒品危害防制條例業經於九十二年七月九日修正公布，並於九十三年一月九日施
    行。按犯毒品危害防制條例第十條之罪者，檢察官應先將被告送勒戒處所觀察勒
    戒。有繼續施用毒品之傾向者，由檢察官聲請法院裁定令入戒治處所施以強制戒
    治。強制戒治完畢釋放後，五年內再犯第十條之罪者，檢察官應依法追訴，毒品
    危害防制條例第二十條第一、二項、第二十三條第二項定有明文。本件被告經觀
    察勒戒後，認有繼續施用毒品之傾向，經強制戒治完畢釋放後，五年內再犯右開
    犯行，依同條例第二十三條第二項之規定，應依法追訴其施用犯行。核其所為，
    係犯毒品危害防制條例第十條第二項之施用第二級毒品罪。其施用毒品前持有毒
    品之低度行為，為施用毒品之高度行為所吸收，不另論罪。被告前因賭博罪，經
    本院以八十七年度易字第四一二號判處有期徒刑六月確定，並於八十八年八月十
    一日執行完畢，有台灣高等法院被告全國前案紀錄表一份在卷足憑，其於五年內
    再犯本件有期徒刑以上之罪，核屬累犯，依刑法第四十七條之規定加重其刑。
三、原審就被告上開犯行，同此事實認定，並毒品危害防制條例第十條第二項、刑法
    第十一條前段、第四十七條，審酌被告犯罪動機、犯後態度等一切情狀，量處有
    期徒刑陸月。其認事用法，核無違誤，量刑亦稱妥適。被告上訴，否認犯行，核
    無理由，應予駁回。至毒品危害防制條例第二十三條修正，對於被告之犯罪成立
    無影響，原判決未及敘明，附此說明。
據上論斷，應依刑事訴訟法第四百五十五條之一第一項、第三項、第三百六十八條，
判決如主文。
本案經檢察官鄭雅方到庭執行職務。
中      華      民      國      九十三      年    七    月    二十七    日
                                  臺灣宜蘭地方法院刑事第二庭
                                      審判長法  官  林  明  山
                                            法  官  鄭  貽  馨
                                            法  官  謝  佩  玲
右正本證明與原本無異。
不得上訴。
                                            書記官  藍  友  隆
中      華      民      國      九十三      年    七    月    二十七    日
